【裁判字號】    95,易,818
【裁判日期】    951214
【裁判案由】    竊盜
【裁判全文】
臺灣板橋地方法院刑事判決               95年度易字第818號
公  訴  人  臺灣板橋地方法院檢察署檢察官
被      告  甲○○
上列被告因竊盜案件，經檢察官提起公訴（95年度偵字第7289號
），本院判決如下：
    主  文
甲○○共同連續攜帶兇器竊盜，處有期徒刑拾月。鐵塊壹塊、藍
波刀壹把均沒收。
    事  實
一、甲○○基於意圖為自己不法所有之概括犯意聯絡，於如附表
    所示民國94年9 月25日、同年10月28日、同年11月10日，先
    後夥同綽號「阿其」「、阿亮」等真實姓名年籍不詳之成年
    男子，分持其等所有之鐵塊1 塊（未扣案，現所在、是否兇
    器均屬不明）、藍波刀1 把（未扣案，現所在不明，非屬列
    管刀械，惟屬對人生命、身體有危險性之兇器），在如附表
    所示臺北縣三重市、蘆洲市等處，先擊破如附表所示黃珈銘
    、陳正璋、林其福等人車輛車窗（此所涉毀損犯行，均未據
    告訴），再侵入車內竊取如附表所示玉珮、回數票、郵票、
    零錢、電話卡等財物，得手後由其等分贓。嗣經警於黃珈銘
    、陳正璋、林其福等人上開車輛，採得甲○○行竊時遺留之
    指紋，因而循線查獲上情。
二、案經林其福訴由臺北縣政府警察局蘆洲分局報請臺灣板橋地
    方法院檢察署檢察官偵查起訴及陳正璋訴由臺北縣政府警察
    局淡水分局報請臺灣板橋地方法院檢察署檢察官偵查後移送
    臺灣新竹地方法院併案審理，經本院認與本件起訴部分有裁
    判上一罪關係而併予審理。
    理  由
一、訊據被告甲○○對於如附表所示時、地，夥同「阿其」、「
    阿亮」等人，先後竊取被害人黃珈銘、告訴人陳正璋、林其
    福等人車內財物之犯罪事實固供認不諱，惟辯稱：伊均係被
    「阿其」所逼而犯云云。然查，被告於起訴部分之警詢，係
    稱其係因無錢吃飯才犯等語（見95年度偵字第7289號偵查卷
    8 頁），核與上開所辯不一，且其於警詢、偵查中均未提及
    有遭人強迫而犯竊盜之情，況被告連續與「阿其」共犯竊盜
    三次，且其下手行竊時，分別持有鐵塊、藍波刀，所辯其均
    係遭人強迫而犯之情，按諸常情，要難採信，是被告上開所
    辯，顯不足採。又被告上開犯罪事實，復與被害人黃珈銘、
    告訴人陳正璋、林其福於警詢所述被害情節相符，此外其後
    警方於其行竊之被害車輛上均採得其遺留之指紋，並有內政
    部警政署刑事警察局94年11月18日刑紋字第0940167568號、
    94年11月21日刑紋字第0940177105號、94年12月15日刑紋字
    第0940185021號等鑑驗書在卷可稽。另被告所稱行竊使用之
    藍波刀，依一般社會觀念，客觀上足以危害他人生命、身體
    之安全，自屬兇器無訛。是本件事證明確，被告犯行均堪認
    定，應予依法論科。
二、又本件被告行為後，94年1 月7 日修正、刪除之刑法第28條
    （將共同正犯條文「實施」一語，修正為「實行」，否認「
    陰謀共同正犯」、「預備共同正犯」）、第56條（刪除本條
    連續犯以一罪論之規定）等規定，業於95年7 月1 日生效施
    行，是經依同法第2 條規定綜合比較新舊法結果，被告本件
    所犯之罪，依修正後之上開規定處斷，並無有利，自仍應適
    用其行為時之舊法即94年1 月7 日修正施行前之刑法上開規
    定處斷。是核本件被告上開所為，分別係犯刑法第321 條第
    1 項第4 款之結夥三人以上竊盜、同條項第3 款之攜帶兇器
    竊盜等罪。其所犯上開各次竊盜行為，分別與「阿其」、「
    阿亮」間，有犯意聯絡及行為分擔，為共同正犯。又其所犯
    上開三次竊盜行為，時間緊接，所犯基本構成要件相同，顯
    係出於概括之犯意反覆為之，為連續犯，爰依修正前之刑法
    第56條之規定以情節較重之攜帶兇器竊盜一罪論，並加重其
    刑。公訴意旨雖未敘及如附表編號一、二所示犯罪事實部分
    ，惟此二部分與本件起訴部分即如附表編號三所示部分間，
    有上述連續犯之裁判上一罪關係，為本件起訴效力所及，本
    院應併予論究。爰審酌被告之素行、犯罪動機、目的、手段
    、共犯情節、對社會治安、被害人、告訴人所生之危害、所
    獲不法利益及犯罪後之態度等一切情狀，量處如主文所示之
    刑，以資懲儆。被告所有供犯罪所用之鐵塊1 塊、藍波刀1
    把等物，雖未扣案，惟無據可資證明已滅失，爰仍併依修正
    前之刑法第38條第1 項第2 款規定宣告沒收之。至公訴意旨
    認被告有累犯前科，應依法加重云云，惟查起訴書所載累犯
    前科，係偵查卷附張嘉興之前科，並非被告前科，顯係誤載
    ，容有未洽，附此敘明。
三、又查，被告另經臺灣新竹地方法院檢察署檢察官起訴謂：其
    先後於95年1 月14日或15日，夥同「曾漢良」在新竹市○○
    路604 巷1 弄1 號停車場內，由「曾漢良」持螺絲起子，敲
    破曾榮堂停放該處之車號7P-9010 號客貨箱型車之車窗後，
    再由甲○○侵入車內，竊取車上之長壽牌香菸數包及現金新
    臺幣（下同）約100 或200 元得手；同年月16日16時許，又
    在新竹市○○路644 巷1 號旁工地內，趁劉燕霖、陳泉勝不
    注意之際，竊取劉燕霖所有之NOKIA 牌手機及陳泉勝所有之
    MOTOROLA牌手機各1 支得手；又於翌日22時許，在新竹市○
    ○路10 01 號湖山汽車旅館旁之停車場內，持螺絲起子1 支
    ，敲破陳秀月停放該處之車號6761-KY 號自用小客車之左後
    車窗後侵入，持手電筒搜尋車內之財物，竊取車上之大衛杜
    夫牌香菸1 包及名片2 張，得手後，仍未滿足，隨即又以相
    同方式，竊取鄭昌明停放在旁之車號Q9-9930 號自用小客車
    內之現金270 元及皮包1 只（內含國民身分證、駕駛執照、
    健保卡、全國加油站信用卡、合作金庫提款卡、京華城信用
    卡、臺灣銀行信用卡、匯豐銀行信用卡、郵局提款卡及大華
    技術學院學生證各1 張）得手，正當甲○○繼續搜尋車內其
    他財物之際，為鄭昌明、友人吳怡萱、陳秀月、江瑞玲發現
    ，甲○○為防護贓物、脫免逮捕，竟當場推倒吳怡萱，並與
    鄭昌明發生扭打而施以強暴，致吳怡萱腰部受傷，鄭昌明右
    膝蓋受有傷害，幸為警及時到場逮捕甲○○，因認其犯有刑
    法第321 條第1 項第3 款之加重竊盜、同法第320 條第1項
    竊盜、同法第354 條毀損、同法第277 條第1 項傷害及同法
    第329 條、第321 條第1 項第3 款之準強盜等罪嫌。經查，
    被告所犯上開竊盜犯行部分，業經被告於本院審理時供稱：
    其在新竹所犯竊盜與本件阿其等人無關，是另外和別人所為
    等語，足見與本件所犯竊盜罪行，應無概括犯意可言，且其
    上開所犯竊盜時間與本件所犯最後犯罪時間，亦相距有二月
    之久，犯罪地點縣市亦不同，相距甚遠，堪認其間應無連續
    犯之裁判上一罪關係可言，併此敘明。
據上論斷，應依刑事訴訟法第299 條第1 項前段，刑法第2 條第
1 項前段、修正前之刑法第28條、第56條、刑法第321 條第1 項
第3 款、修正前之刑法第38條第1 項第2 款，判決如主文。
本案經檢察官靳開聖到庭執行職務
中    華    民    國    95    年    12    月    14    日
                刑事第八庭  審判長法  官  王  屏  夏
                                  法  官  王  偉  光
                                  法  官  彭  全  曄
以上正本證明與原本無異
如不服本判決應於送達後10日內向本院提出上訴狀
                                  書記官  吳  詩  琳
中    華    民    國    95    年    12    月    14    日
附錄本案論罪科刑法條全文：
中華民國刑法第321條
犯竊盜罪而有左列情形之一者，處 6 月以上、 5 年以下有期徒
刑：
一  於夜間侵入住宅或有人居住之建築物、船艦或隱匿其內而犯
    之者。
二  毀越門扇、牆垣或其他安全設備而犯之者。
三  攜帶兇器而犯之者。
四  結夥三人以上而犯之者。
五  乘火災、水災或其他災害之際而犯之者。
六  在車站或埠頭而犯之者。
前項之未遂犯罰之。
中華民國刑法第320條
意圖為自己或第三人不法之所有，而竊取他人之動產者，為竊盜
罪，處 5 年以下有期徒刑、拘役或 5 百元以下罰金。
意圖為自己或第三人不法之利益，而竊佔他人之不動產者，依前
項之規定處斷。
前二項之未遂犯罰之。
--------------------------------------------------------
附表：
┌─┬────────┬──────────┬──────────┐
│編│犯罪時間、地點  │犯    罪    情    節│備                註│
│號│                │                    │                    │
├─┼────────┼──────────┼──────────┤
│一│94.9.25 凌晨1時 │被告夥同「阿其」、「│(一)此部分所為，係犯刑│
│  │許              │阿亮」二名成年男子，│  法第321 條第1 項第│
│  │臺北縣三重市力行│由被告持其等所有鐵塊│  4 款之結夥三人以上│
│  │路2 段136 巷17弄│，擊破黃珈銘所有車號│  竊盜罪。          │
│  │旁停車場        │2195-FJ 號自用小客車│(二)所犯擊破車窗毀損部│
│  │                │車窗，侵入車內竊取玉│  分，未據告訴。    │
│  │                │珮1 塊、回數票90張、│                    │
│  │                │集郵郵票數張等財物。│                    │
├─┼────────┼──────────┼──────────┤
│二│94.10.28上午11時│被告夥同「阿其」、「│(一)此部分所為，係犯刑│
│  │許              │阿亮」二名成年男子，│  法第321 條第1 項第│
│  │臺北縣三重市仁華│由被告持其等所有鐵塊│  4 款之結夥三人以上│
│  │街57號停車場    │，擊破陳正璋所有車號│  竊盜罪。          │
│  │                │109-CR號營業小客車右│(二)所犯擊破車窗毀損部│
│  │                │後車窗，侵入車內竊取│  分，未據告訴。    │
│  │                │電話卡、零錢等財物。│(三)陳正璋就被告所犯竊│
│  │                │                    │  盜部分提出告訴。  │
├─┼────────┼──────────┼──────────┤
│三│94.11.10上午7 時│被告夥同「阿其」成年│(一)此部分所為，係犯刑│
│  │許              │男子，由被告持其所有│  法第321 條第1 項第│
│  │臺北縣蘆洲市長興│藍波刀1 把，擊破林其│  3 款之攜帶兇器竊盜│
│  │路50巷31號對面停│福所有車號765-NE號營│  罪。              │
│  │車場            │業小客車右後車窗，侵│(二)所犯擊破車窗毀損部│
│  │                │入車內竊取數百元零錢│  分，未據告訴。    │
│  │                │之財物。            │(三)林其福就被告所犯竊│
│  │                │                    │  盜部分提出告訴。  │
└─┴────────┴──────────┴──────────┘


司法院資訊處製作；財團法人民間司法改革基金會備份。
